臺灣彰化地方法院刑事判決　94年度易字第649號
公　訴　人　臺灣彰化地方法院檢察署檢察官
被　　　告　甲○○　男　58歲.
　　　　　　　　　　住彰化縣鹿.
　　　　　　乙○○　男　26歲.
　　　　　　　　　　住彰化縣鹿.
上列被告因違反電子遊戲場業管理條例案件，經檢察官聲請簡易
判決處刑（94年度偵字第1683號），由本院彰化簡易庭移送改依
通常訴訟程序審理（94年度彰簡字第373號），本院合議庭裁定
由受命法官獨任進行簡式審判程序判決如下：
    主  文
甲○○、乙○○共同違反未依電子遊戲場業管理條例規定辦理營
利事業登記，不得經營電子遊戲場業之規定，各處拘役肆拾日，
如易科罰金，均以佰元折算壹日，均緩刑貳年。扣案之電子遊
戲機壹臺（含ＩＣ板壹塊、遙控器壹只）、賭資現金新臺幣壹仟
貳佰肆拾元均沒收。
    事實及理由
一犯罪事實：
  (一)甲○○係彰化縣鹿港鎮○○里○○路○段107巷7弄2號好商量
    KTV之負責人，其並未依電子遊戲場業管理條例規定辦理營
    利事業登記，不得經營電子遊戲場業，竟與亦無該等證照之
    乙○○共同基於犯意聯絡，未經主管機關核准，自民國94
    年2月7日起，在上開KTV內擺設乙○○所有之電子遊戲機「
    超級大舞臺」1臺，而經營電子遊戲場業。甲○○、乙○○
    並基於賭博之概括犯意聯絡，自同日起，在上開公眾得出入
    之KTV內，以該電子遊戲機連續與不特定之賭客賭博財物多
    次，其賭博方法為每次由賭客投入新臺幣（下同）10元硬幣
    至遊戲機內，再予押注，若押中，可得1至100倍不等倍數獎
    金，若未押中，則硬幣歸甲○○、乙○○所有朋分。嗣於94
    年2月23日晚上9時許，為警在上址查獲，並當場扣得插電營
    業中之前揭電子遊戲機（含IC板1塊、遙控器1只）與賭客投
    注至賭檯即遊戲機內累積之賭資現金1,240元。
  (二)案經彰化縣警察局鹿港分局報告臺灣彰化地方法院檢察署檢
    察官偵查聲請簡易判決處刑。
二證據：
  (一)被告甲○○、乙○○於本院坦承不諱之自白（本院卷第22至
    23頁）。
  (二)扣案之電子遊戲機1臺（含IC板1塊、遙控器1只）、賭資現
    金1,240元（偵查卷第8頁）。
  (三)卷附之搜索扣押筆錄、查獲過程照片（警卷第7至11、13至
    15頁）。
三核被告等所為，均係違反電子遊戲場業管理條例第15條之規定
  ，而犯同條例第22條之罪及刑法第266條第1項前段之在公眾得
  出入之場所賭博財物罪。被告等就上揭犯行，有犯意聯絡及行
  為分擔，皆為共同正犯。被告等先後多次賭博犯行，時間緊接
  ，方法相同，觸犯構成要件相同之罪名，顯係基於概括犯意為
  之，應依刑法第56條連續犯規定論以一罪，並加重其刑。被告
  係以犯電子遊戲場業管理條例第22條之罪為方法，而達其犯在
  公眾得出入之場所賭博財物罪之目的，二罪間有方法與目的之
  牽連關係，為牽連犯，應依刑法第55條規定從一重之電子遊戲
  場業管理條例第22條之罪論處。查被告甲○○曾因詐欺案件，
  經臺灣高等法院臺中分院以81年度上易字第1797號判決處有期
  徒刑6月，減刑為1月15日確定，於82年5月13日執行完畢，被
  告乙○○無犯罪前科，此有臺灣高等法院被告全國前案紀錄表
  可按（本院卷第4至6頁），爰審酌被告甲○○素行欠佳，被告
  乙○○素行良好，所犯對於社會安寧、善良風俗、公共安全及
  國民身心健康俱有妨害，並助長不勞而獲之賭風，惟犯後尚能
  坦白認錯，態度良好，所經營之電子遊戲機僅只1臺，犯罪時
  間不長，獲利不多及其他一切情狀，分別量處如主文所示之刑
  ，並諭知易科罰金之折算標準，以資懲儆。查被告乙○○未曾
  受有期徒刑以上刑之宣告，被告甲○○前受有期徒刑之宣告，
  執行完畢後，5年以內未曾受有期徒刑以上刑之宣告，已如前
  述，因一時失慮，偶罹刑典，於本院審理中坦承犯行，態度良
  好，經此偵審之教訓，當知所警惕，信無再犯之虞，且被告等
  復分別捐款3,000元予公益慈善團體，有捐款收據可憑（本院
  卷第25至26頁），所宣告之刑認以暫不執行為適當，爰分別依
  刑法第74條第1款、第2款諭知被告乙○○、甲○○各緩刑2年
  ，以啟自新。扣案之電子遊戲機1臺（含IC板1塊、遙控器1只
  ）為當場賭博之器具，扣案之現金1,240元乃當場自賭檯即遊
  戲機內取出之賭資，均應依刑法第266條第2項沒收。
四如不服本判決，得於判決送達後10日內向本院提出上訴狀，上
  訴於上級法院（應附繕本）。
據上論斷，應依刑事訴訟法第452條、第299條第1項前段，電子
遊戲場業管理條例第22條，刑法第11條前段、第28條、第56條、
第266條第1項前段、第2項、第55條、第41條第1項前段、第74條
條第1款、第2款，罰金罰鍰提高標準條例第1條前段、第2條，判
決如主文。
本案經檢察官邱鼎文到庭執行職務。
中　　華　　民　　國　　94　　年　　7 　　月　　4 　　日
                  刑事第二庭         法  官  廖政勝
以上正本證明與原本無異。
中　　華　　民　　國　　94　　年　　7 　　月　　4 　　日
                                     書記官  呂雅惠
附錄本案論罪科刑法條全文刑法第266條在公共場所或公眾得出
入之場所賭博財物者，處一千元以下罰金。但以供人暫時娛樂之
物為賭者，不在此限。
當場賭博之器具與在賭檯或兌換籌碼處之財物，不問屬於犯人與
否，沒收之。
電子遊戲場業管理條例第22條違反第十五條規定者，處行為人一
年以下有期徒刑、拘役或併科新臺幣五十萬元以上二百五十萬元
以下罰金。
